臺灣高等法院臺南分院刑事判決
110年度上易字第196號
上  訴  人  臺灣雲林地方檢察署檢察官
被      告  游子賢





上列上訴人因被告竊盜案件，不服臺灣雲林地方法院109年度易
字第706號中華民國110年2月18日第一審判決（起訴案號：臺灣
雲林地方檢察署109年度偵字第7504號），提起上訴，本院判決
如下：
    主  文
原判決撤銷。
游子賢共同犯踰越牆垣毀壞窗戶侵入住宅竊盜罪，處有期徒刑壹
年。未扣案之新台幣壹萬元沒收，於全部或一部不能沒收或不宜
執行沒收時，追徵其價額。
    事  實
一、游子賢與卓聖堯（手殘疾、腳萎縮，另經審理）為朋友，卓
    聖堯於民國109年10月26日晚間某時許，依游子賢之託，請
    不知情之友人張敬亭駕駛車牌號碼0000-00號自用小客車（
    下稱A車），搭載其與游子賢南下雲林縣○○鄉○○○○○○○○號「
    小雄」），卓聖堯、游子賢於同日晚間10時許抵達陳建志位
    於雲林縣○○鄉○○村○○000○0號租屋處後，並未找到陳建志，
    竟意圖為自己不法之所有，基於竊盜之犯意聯絡，從同日晚
    間10時23分許起，迄翌日（27日）4時14分許間，由游子賢
    自陳建志租屋處3樓，翻越圍牆（即女兒牆）進入隔壁（即
    黃一哲所有位於雲林縣○○鄉○○村○○000○0號住宅）3樓，徒手
    將3樓落地玻璃窗抬起，未鎖緊之窗鎖即脫落(起訴書漏載窗
    鎖)後，侵入黃一哲上址屋內，期間游子賢有打開1樓大門，
    讓卓聖堯進入屋內，游子賢、卓聖堯即接續在屋內搜尋財物
    ，竊得黃一哲所有之電腦主機1部、螢幕1部、吊飾11個、墜
    飾7個、項鍊3條、手環1條、水晶1個、銅製護身符1片、戒
    指1個、鑰匙圈1個、銅製鎮宅斧1支、銅像2個、金剛杵1支
    、骨製藝品2個及木製煙灰缸1個、抽屜裡之約新台幣（下同
    ）1萬元之零錢及其餘不詳物品等物，得手後，置於A車內，
    並搭乘張敬亭駕駛之A車離去，途中將其餘不詳物品隨意丟
    棄。嗣黃一哲發現遭竊，乃報警處理，經警方調閱現場及附
    近相關監視器畫面，發現游子賢、卓聖堯曾經進入黃一哲屋
    內及其等所搭乘之A車，循線查獲游子賢、卓聖堯，並在游
    子賢位於基隆市○○區○○里○○○路0巷0弄00○0號4樓居處扣得前
    揭遭竊物品（約1萬元之零錢除外），而查悉上情。
二、案經黃一哲訴由雲林縣警察局西螺分局報告臺灣雲林地方檢
    察署（下稱雲林地檢署）檢察官偵查起訴。
    理  由
一、被告游子賢所犯係死刑、無期徒刑、最輕本刑為3年以上有
    期徒刑以外之罪，其於本院審理中，就上開犯罪事實為有罪
    之陳述，經告知簡式審判程序之旨，並聽取檢察官及被告之
    意見後，本院認無不得或不宜改依簡式審判程序進行之情形
    ，爰依刑事訴訟法第273條之1第1項規定，裁定獨任進行簡
    式審判程序（本院卷第104-105頁），合先敘明。
二、上開犯罪事實，迭據被告游子賢於警詢、偵查中、原審及本
    院審理時供述案發過程歷歷，且坦承在案，核與證人即告訴
    人黃一哲於警詢及本院審理時證述之被害情節大致相符，並
    據證人即共同被告卓聖堯於警詢、偵訊時證述與被告游子賢
    一起南下及進入上開陳建志租屋處、告訴人黃一哲上開住處
    乙節，證人陳建志於警詢時證述與被告游子賢、共同被告卓
    聖堯往來情形，證人即A車車主顏火城於偵訊時證述將A車借
    給張敬亭乙情，以及證人張敬亭於偵訊時證述駕駛A車搭載
    被告游子賢、共同被告卓聖堯南下至陳建志租屋處等情綦詳
    ，復有雲林縣警察局西螺分局扣押筆錄暨扣押物品目錄表、
    扣押物品收據（警卷第23至31頁）、告訴人黃一哲出具之贓
    物認領保管單（警卷第33至34頁）、雲林縣崙背鄉舊庄「拱
    后宮」現場監視器畫面翻拍照片截圖、路口監視器畫面翻拍
    照片截圖、案發地點住宅內監視器畫面翻拍照片截圖、現場
    勘查照片（警卷第35至59頁；偵卷第211至219頁；原審卷第
    213至265頁）、雲林地檢署檢察官勘驗案發地點住宅內監視
    器畫面錄影檔之勘驗筆錄暨勘驗截圖、現場監視器光碟（偵
    卷第197至209頁，光碟置於偵卷末頁光碟存放袋內）、蒐證
    照片暨扣案物照片（警卷第61至69頁）、雲林縣警察局刑案
    現場勘查報告（偵卷第163至190頁）在卷可稽，足認被告之
    自白核與事實相符，可以採信。本案事證明確，被告上開犯
    行已可認定，應依法論科。
三、論罪科刑：
  ㈠核被告游子賢所為，係犯刑法第321條第1項第1款、第2款踰
    越牆垣毀壞窗戶（原判決誤植為安全設備）侵入住宅竊盜罪
    。起訴書所犯法條欄之罪名雖漏載「踰越牆垣」部分，但已
    於犯罪事實欄記載被告游子賢有翻越圍牆乙節，並於所犯法
    條欄載明刑法第321條第1項第2款之條文，自應予補充；又
    起訴書所犯法條欄之罪名記載「毀越門窗」部分，係於犯罪
    事實欄描述被告游子賢有「破壞3樓門窗後」入內之情形，
    而依卷內現場勘查照片所示，係附於3樓玻璃窗窗鎖遭到破
    壞，自應予更正為「毀壞窗戶」，均附此敘明。
  ㈡被告游子賢係於密接之時間內，在上開告訴人黃一哲住處內
    ，先後共竊得前揭所示物品，顯係基於同一竊盜之接續犯意
    所為，堪認各該行為之獨立性極為薄弱，依一般社會客觀觀
    念，難以強行分開，在法律上評價應為數個舉動之接續施行
    ，應屬接續犯，僅論以一竊盜罪。
　㈢被告游子賢於原審準備程序時供稱：案發前一天我有告知卓
    聖堯要去偷東西之事，並請卓聖堯協助找人開車載我南下，
    案發時有將告訴人住處1樓大門打開，並請卓聖堯去裡面看
    看有沒有漏掉的東西，卓聖堯有說好等語（原審卷第174、
    至176頁），其與共同被告卓聖堯之間，就本案犯行有犯意
    之聯絡，行為之分擔，均為共同正犯。
　㈣被告游子賢前因違反毒品危害防制條例、強盜、妨害自由、
    搶奪及竊盜等案件，經法院判決並合併定應執行有期徒刑20
    年確定，經入監執行，於106年5月23日假釋出監，109年1月
    26日縮刑期滿（下稱前案），【被告於假釋期間之108年7月
    31日故意更犯洗錢防制法第14條第1項之洗錢罪、刑法第30
    條第1項、第339條第1項之幫助詐欺取財罪等罪嫌】，經臺
    灣桃園地方檢察署檢察官於109年3月13日以109年度偵緝字
    第276號起訴書予以起訴，嗣由臺灣桃園地方法院以109年金
    訴字第88號判處拘役50日在案（下稱後案），有該案起訴書
    （原審卷第271-275頁）及臺灣高等法院被告前案紀錄表在
    卷可憑（本院卷第136頁），而該案檢察官已提起上訴，有
    本院公務電話查詢紀錄表附卷可憑（本院卷第153頁）。則
    依刑法第78條第1項規定，前案假釋雖然期滿，但【被告於
    假釋中故意更犯後案】，倘受有期徒刑以上刑之宣告，於後
    案判決確定後6月以內，可撤銷前案之假釋，但假釋期滿逾3
    年，不在此限。據此，本案係在前案假釋期滿後未滿3年所
    犯，前案是否因後案而撤銷假釋尚未確定，是就本案而言，
    在前案之假釋不確定是否遭撤銷之情形下，不宜遽論以累犯
    （實則依最近實務上見解，販賣金融機構之帳戶、提款卡、
    密碼供詐欺集團成員使用，除構成幫助詐欺外，尚構成幫助
    洗錢罪，且從一重之幫助洗錢罪處斷，則依法必須判處徒刑
    及併科罰金，依此，前案之假釋期滿3年即112年1月25日前
    ，後案必已遭判處有期徒刑確定在案，且前案假釋亦必遭撤
    銷確定在案，如此本案即無從構成累犯），附此敘明。
四、原審以被告加重竊盜犯行，罪證明確，因予論罪科刑，固非
    無見，惟查，⑴被告竊得之物品，依扣押物品目錄表、贓物
    認領保管單所載及蒐證照片所示（警卷第29、33、65頁）尚
    有銅製護身符1片，原判決未察竟漏載，尚有未合；⑵於本院
    審理中，告訴人指訴尚被竊其他集郵冊、古幣、現金、宗教
    用品、骨董陶瓷器、沉香木製品等物不勝枚舉，現金是零錢
    ，有一個大抽屜裡面裝滿零錢，古幣是另外放在陶瓷的罐子
    中（本院卷第115-116頁）等情。被告就此節供稱：現金是
    一些零錢，在抽屜找到的，大約有一萬多元。我沒有印象有
    古幣、骨董陶瓷器、沉香木製品。但我們所偷竊的有些東西
    覺得沒有用中途就丟掉了，應該是卓聖堯丟的，丟掉哪些東
    西我沒有看到我也不知道，暫時放在我家裡的贓物我都全部
    交出去了（本院卷第115頁）等情，核與告訴人上開指訴情
    節大致相符，足認被告所竊得之物，尚有1萬元之零錢及其
    餘不詳物品等物，原審未詳查，致未記載，自有未洽。而檢
    察官依告訴人之請求提起上訴主張⑴被告等所竊得財物遠多
    於原判決所認定之財物，告訴人初估約50萬元，被告僅返還
    部分財物；⑵被告雖與告訴人以15萬元調解成立，但尚有其
    他案件仍在偵辦中或待執行，且在羈押中，故雖調解成立，
    但實難以期待被告有資力可於其承諾之110年4月21日履行調
    解內容賠償告訴人損失，告訴人在原審同意給予從輕量刑之
    條件亦當然不存在，原判決在量刑上亦應考量此部分，竟未
    考量，量刑有所不當等情，為有理由。原判決既有上開可議
    之處，自應予撤銷改判。爰以行為人之責任為基礎，審酌被
    告有竊盜、搶奪、強盜等前科（被告之基隆地院109年度易
    字第450號竊盜案判處有期徒刑7月確定，係於前案假釋期滿
    後之109年8月間所犯），有前揭被告前案紀錄表、判決附卷
    可參，素行不佳，被告竟仍不思以正途獲取所需，恣意以上
    開方法竊取他人財物，重蹈覆轍再為本件加重竊盜犯行，顯
    無尊重他人財產權之觀念，所為亦危害社會治安甚鉅，實在
    不可取；惟考量告訴人已將上開遭竊之物品領回，有前揭贓
    物認領保管單附卷可參。而被告雖於原審審理時與告訴人以
    15萬元調解成立，承諾於110年4月21日履行完畢，告訴人亦
    表示如果被告賠償其損失，同意給予從輕量刑之機會（參原
    審卷第133、189頁），但參以被告於本院供稱其目前在押中
    ，無法與家人、朋友聯絡借錢，借錢之事必須當面談的，說
    實話我家人不理會我，賠償之事必須待其出去後才能處理，
    故目前沒辦法給付15萬元等情（本院卷第104、118頁），則
    告訴人於原審表示同意給予被告從輕量刑之條件，顯然無法
    成就。衡以被告游子賢犯後業已坦承犯行之犯後態度，並一
    再表示知錯，顯有悔意，暨被告游子賢自陳羈押前從事園藝
    工作（打零工），並已經在麻油廠找到工作，為國中畢業之
    教育程度，未婚，家中有奶奶（90多歲）、母親（60多歲）
    、2個弟弟（均已婚），需照顧身心障礙女友之家庭狀況（
    原審卷第113、184、185頁）及其犯罪之動機、目的、手段
    等一切情狀，量處如主文第2項所示之刑。至於被告本件犯
    罪所得，除1萬元之零錢及其餘不詳物品外，在被告之基隆
    居處扣得之物已實際發還告訴人，已如前述，依刑法第38條
    之1第5項規定，不予宣告沒收。另未扣案之1萬元零錢，依
    刑法第38條之1第1項前段、第3項規定宣告沒收，於全部或
    一部不能沒收或不宜執行沒收時，追徵其價額。
據上論斷，應依刑事訴訟法第369條第1項前段、第364條、第273
條之1第1項、第299條第1項前段，刑法第321條第1項第1款、第2
款、第28條、第38條之1第1項前段、第3項，刑法施行法第1條之
1第1項，判決如主文。
本案經檢察官朱啟仁提起公訴，檢察官蕭仕庸提起上訴，檢察官
林李嘉到庭執行職務。
中　　華　　民　　國　　110 　年　　4 　　月　　27　　日
                  刑事第二庭    審判長法　官  陳顯榮
                                      法　官  陳弘能
                                      法　官  黃裕堯
以上正本證明與原本無異。
不得上訴。
　　　　　　　　　　　　　　　　　　　書記官  黃雅雲
中　　華　　民　　國　　110 　年　　4 　　月　　27　　日
附錄：本案論罪科刑法條全文
刑法第321條：
犯前條第1項、第2項之罪而有下列情形之一者，處6月以上5年以
下有期徒刑，得併科50萬元以下罰金：
一、侵入住宅或有人居住之建築物、船艦或隱匿其內而犯之。
二、毀越門窗、牆垣或其他安全設備而犯之。
三、攜帶兇器而犯之。
四、結夥三人以上而犯之。
五、乘火災、水災或其他災害之際而犯之。
六、在車站、港埠、航空站或其他供水、陸、空公眾運輸之舟、
    車、航空機內而犯之。
前項之未遂犯罰之。